# 陈版：债权转让后账龄怎么计算？

提问人：hcl1986 时间：2012-10-10 15:38:08
集团内A公司将债权转让给集团内B企业，债权转让后B公司账面债权的账龄是按照A公司原来的账龄计算还是按B公司接受债权的时间开始算呢？

回答人：chenyiwei
进行账龄分析的主要目的是为计提坏账准备提供依据。由于应收款项的可收回性主要与款项本身的性质和债务人的信用状况相关，而应收款项在企业之间的转让通常不会改变对其可收回性的判断，所以受让方对其账龄应当在转让方账龄的基础上延续计算，而不能重新开始。